it: Materiale per attrezzature sportive: Alluminio; Schiuma; Polietilene ad alta densità (HDPE); Nylon; Polietilene (PE); Polipropilene (PP); Cloruro di polivinile (PVC); Gomma; Silicone; Acciaio; Sintetico; Altro
fi: Harjoitusvälinemateriaalit: Alumiini; Vaahto; Korkeatiheyspolyeteeni (HDPE); Nailon; Polyeteeni (PE); Polypropeeni (PP); Polyvinyylikloridi (PVC); Kumi; Silikoni; Teräs; Synteettinen; Muu
es: Material del equipo de ejercicio: Aluminio; Espuma; Polietileno de alta densidad (HDPE); Nylon; Polietileno (PE); Polipropileno (PP); Cloruro de polivinilo (PVC); Goma; Silicona; Acero; Sintético; Otros
sl-SI: Material opreme za vadbo: Aluminij; Pena; Polietilen visoke gostote (HDPE); Najlon; Polietilen (PE); Polipropilen (PP); Polivinilklorid (PVC); Guma; Silikon; Jeklo; Sintetika; Drugo
zh-CN: 健身器材材质: 铝; 泡沫; 高密度聚乙烯 (HDPE); 尼龙; 聚乙烯 (PE); 聚丙烯 (PP); 聚氯乙烯 (PVC); 橡胶; 硅胶; 钢; 合成; 其他
ja: 運動器具の材料: アルミニウム; フォーム; 高密度ポリエチレン (HDPE); ナイロン; ポリエチレン (PE); ポリプロピレン (PP); ポリ塩化ビニル (PVC); ゴム; シリコーン; スチール; 合成品; その他
ro-RO: Material echipament de sport: Aluminiu; Spumă; Polietilenă de înaltă densitate (HDPE); Nailon; Polietilenă (PE); Polipropilenă (PP); Clorură de polivinil (PVC); Cauciuc; Silicon; Oțel; Sintetic; Altele
sv: Träningsutrustning - material: Aluminium; Skum; Högdensitetspolyeten (HDPE); Nylon; Polyeten (PE); Polypropen (PP); Polyvinylklorid (PVC); Gummi; Silikon; Stål; Syntetisk; Övrigt
lt-LT: Sporto įrangos medžiaga: Aliuminis; Porolonas; Didelio tankio polietilenas (HDPE); Nailonas; Polietilenas (PE); Polipropilenas (PP); Polivinilchloridas (PVC); Kaučiukas; Silikonas; Plienas; Sintetika; Kita
th: วัสดุที่ใช้ทำอุปกรณ์ออกกำลังกาย: อะลูมิเนียม; โฟม; โพลิเอทิลีนความหนาแน่นสูง (HDPE); ไนลอน; โพลิเอทิลีน (PE); โพลิโพรพิลีน (PP); โพลิไวนิลคลอไรด์ (PVC); ยาง; ซิลิโคน; เหล็ก; สังเคราะห์; อื่นๆ
ru: Материал оборудования для физических упражнений: Алюминий; Поролон; Полиэтилен высокой плотности (ПЭВП); Нейлон; Полиэтилен (ПЭ); Полипропилен (ПП); Поливинилхлорид (ПВХ); Резина; Силикон; Сталь; Синтетика; Другой
cs: Materiál posilovacího vybavení: Hliník; Pěna; Polyethylen s vysokou hustotou (HDPE); Nylon; Polyethylen (PE); Polypropylen (PP); Polyvinylchlorid (PVC); Guma; Silikon; Ocel; Syntetické; Jiné
hr-HR: Materijal opreme za vježbanje: Aluminij; Pjena; Polietilen visoke gustoće (HDPE); Najlon; Polietilen (PE); Polipropilen (PP); Polivinil klorid (PVC); Guma; Silikon; Čelik; Sintetika; Ostalo
en: Exercise equipment material: Aluminum; Foam; High density polyethylene (HDPE); Nylon; Polyethylene (PE); Polypropylene (PP); Polyvinyl chloride (PVC); Rubber; Silicone; Steel; Synthetic; Other
pl: Materiał sprzętu do ćwiczeń: Aluminium; Piana; Polietylen wysokiej gęstości (HDPE); Nylon; Polietylen (PE); Polipropylen (PP); Polichlorek winylu (PVC); Guma; Silikon; Stal; Syntetyczne; Inne
vi: Vật liệu thiết bị tập thể dục: Nhôm; Bọt xốp; Polyethylene mật độ cao (HDPE); Nylon; Polyethylene (PE); Polypropylene (PP); Polyvinyl chloride (PVC); Cao su; Silicon; Thép; Tổng hợp; Khác
da: Ttræningsudstyrsmateriale: Aluminum; Skum; High density-polyethylen (HDPE); Nylon; Polyethylen (PE); Polypropylen (PP); Polyvinylklorid (PVC); Gummi; Silikone; Stål; Syntetisk; Andet
ko: 운동기구 재질: 알루미늄; 거품; 고밀도 폴리에틸렌(HDPE); 나일론; 폴리에틸렌(PE); 폴리프로필렌(PP); 폴리염화비닐(PVC); 고무; 실리콘; 강철; 인조; 기타
hu: Edzőfelszerelés anyaga: Alumínium; Hab; Nagy sűrűségű polietilén (HDPE); Nejlon; Polietilén (PE); Polipropilén (PP); Polivinil-klorid (PVC); Gumi; Szilikon; Acél; Szintetikus; Egyéb
el: Υλικό εξοπλισμού γυμναστικής: Αλουμίνιο; Αφρός; Πολυαιθυλένιο υψηλής πυκνότητας (HDPE); Νάιλον; Πολυαιθυλένιο (PE); Πολυπροπυλένιο (PP); Πολυβινυλοχλωρίδιο (PVC); Καουτσούκ; Σιλικόνη; Χάλυβας; Συνθετικό; Άλλο
pt-BR: Material de equipamento de exercício: Alumínio; Espuma; Polietileno de alta densidade (HDPE); Nylon; Polietileno (PE); Polipropileno (PP); Cloreto de polivinila (PVC); Borracha; Silicone; Aço; Sintético; Outro
bg-BG: Материал на оборудването за упражнения: Алуминий; Пяна; Полиетилен с висока плътност (HDPE); Найлон; Полиетилен (PE); Полипропилен (PP); Поливинилхлорид (PVC); Каучук; Силикон; Стомана; Синтетичен; Други
fr: Matériau de l’équipement d’exercice: Aluminum; Mousse; Polyéthylène haute densité (PEHD); Nylon; Polyéthylène (PE); Polypropylène (PP); Chlorure de polyvinyle (PVC); Caoutchouc; Silicone; Acier; Synthétique; Autre
zh-TW: 運動器材材質: 鋁; 泡棉; 高密度聚乙烯; 尼龍; 聚乙烯 (PE); 聚丙烯 (PP); 聚氯乙烯 (PVC); 橡膠; 矽膠; 鋼; 合成; 其他
sk-SK: Materiál vybavenia na cvičenie: Hliník; Pena; Polyetylén s vysokou hustotou (HDPE); Nylon; Polyetylén (PE); Polypropylén (PP); Polyvinylchlorid (PVC); Guma; Silikón; Oceľ; Syntetický; Iné
nb: Treningsutstyrsmateriale: Aluminium; Skum; Polyetylen med høy tetthet (HDPE); Nylon; Polyetylen (PE); Polypropylen (PP); Polyvinylklorid (PVC); Gummi; Silikon; Stål; Syntetisk; Annet
tr: Egzersiz ekipmanı malzemesi: Alüminyum; Köpük; Yüksek yoğunluklu polietilen (HDPE); Plastik; Polietilen (PE); Polipropilen (PP); Polivinil klorür (PVC); Kauçuk; Silikon; Çelik; Sentetik; Diğer
nl: Materiaal fitnessapparatuur: Aluminium; Schuim; Hogedichtheidpolyethyleen (HDPE); Nylon; Polyethyleen (PE); Polypropyleen (PP); Polyvinylchloride (PVC); Rubber; Siliconen; Staal; Synthetisch; Andere
de: Trainingsgeräte-Material: Aluminium; Schaumstoff; Hochdichtes Polyethylen (HDPE); Nylon; Polyethylen (PE); Polypropylen (PP); Polyvinylchlorid (PVC); Gummi; Silikon; Stahl; Synthetisch; Sonstiges
pt-PT: Material do equipamento para exercício: Alumínio; Espuma; Polietileno de alta densidade (HDPE); Náilon; Polietileno (PE); Polipropileno (PP); Cloruro de polivinilo (PVC); Borracha; Silicone; Aço; Sintético; Outro